臺灣彰化地方法院員林簡易庭民事判決
110年度員簡字第107號
原      告  劉彥男  

被      告  林昱騰  
訴訟代理人  林義智  
上列當事人間請求損害賠償事件，本院於民國110年9月6日言詞
辯論終結，判決如下：
    主  文
被告應給付原告新臺幣肆萬柒仟壹佰參拾元。
原告其餘之訴駁回。
訴訟費用新臺幣參仟貳佰元，其中新臺幣伍佰零參元由被告負擔
，餘由原告負擔。
本判決第一項得假執行；但被告如以新臺幣肆萬柒仟壹佰參拾元
，為原告預供擔保，得免為假執行。
    事實及理由
一、原告主張：
　㈠被告甲○○（舊名：林亭君）與原告乙○○（舊名：劉家豪）因
    細故而有嫌隙，被告遂於民國108年11月25日晚間8時5分許
    ，搭乘不知情之劉任祥所駕駛、車牌號碼00-0000自用小客
    車，前往彰化縣員林市三條街與建國路38巷口，持木棍敲毀
    原告所有，停放於路口之車牌號碼000-0000號自小客車（下
    稱系爭車輛）之擋風玻璃、後視鏡及左右車門，致車輛無法
    使用後離去，足生損害於原告。被告上開毀損犯行，業經臺
    灣彰化地方檢察署檢察官聲請簡易判決處刑後，由本院以11
    0年度簡字第98號刑事簡易判決判處被告拘役59日，如易科
    罰金，以新臺幣（下同）1,000元折算1日在案。
　㈡原告因被告上開毀損行為，受有以下損害，茲就本件請求之
    損害賠償數額，臚列如下：
　⒈系爭車輛受損，支出修復費用96,000元，又系爭車輛修復期
    間，原告向友人租車使用增加交通費用100,000元。另伊除
    支付上開修復費用96,000元外，伊為修復系爭車輛尚有在二
    手市場購買2個大燈支出26,000元，2個後照鏡支出10,000元
    ，引擎蓋支出5,000元。
  ⒉被告應賠償其精神上損害賠償104,000元，爰依法提起本件訴
    訟，請求被告賠償上開金額。並聲明：被告應給付原告300,
    000元。　　　
二、被告則以：原告請求金額太高了，本件起因是原告來伊家亂
    、恐嚇，甚至不只一次，被告不在家，被告精神狀況不好，
    知道這件事後找原告理論，原告沒有出面，被告找不到人，
    一氣之下看到車邊有木頭拿起來打車。另原告稱其精神受損
    ，伊等被恐嚇精神也受損，被告母親有躁鬱症、被告有憂鬱
    症等語，並聲明：原告之訴駁回。
三、本院之判斷：
  ㈠原告所主張之前開事實，被告經本院以110年度簡字第98號刑
    事判決判處拘役59日，如易科罰金，以1,000元折算1日確定
    ，此有上開刑事案件判決書可證，復經本院調閱本院110年
    度簡字第98號刑事案件卷宗核閱屬實，自堪信為真實。
  ㈡按因故意或過失，不法侵害他人之權利者，負損害賠償責任
    ，民法第184條第1項前段定有明文。系爭車輛之所有權人為
    原告，此有附於偵卷之車號查詢汽車車籍可憑，應可認定為
    真實，本件原告既因被告上開故意毀損行為受有損害，兩者
    間即具有因果關係，原告請求被告負侵權行為損害賠償之責
    任，自屬有據。茲就原告請求之金額審究如下：
  ⒈關於系爭車輛修理費用96,000元部分：
  ①原告請求系爭車輛修理費用96,000元，此有原告所提之茂豐
    汽車修配廠車險估價單為證，而該估價單記載系爭車輛修理
    費用就零件部分為54,300元，工資、板金及烤漆部分為41,7
    00元一情，應可認定為真實，而依系爭車輛估價單上所載之
    維修項目，核與警卷所附現場照片顯示系爭車輛受損部位大
    致相符，堪認上開修復項目所需之費用共計96,000元，均屬
    必要修復費用無誤。
  ②又按不法毀損他人之物者，被害人得請求賠償其物因毀損所
    減少之價額，民法第196條定有明文。而所謂請求賠償物被
    毀損所減少之價額，得以修復費用為估定標準，但以必要者
    為限，例如修理材料以新品換舊品，應予折舊（最高法院77
    年度第9次民事庭會議決議參照）。又負損害賠償責任者，
    除法律另有規定或契約另有訂定外，應回復他方損害發生前
    之原狀，債權人亦得請求支付回復原狀所必要之費用，以代
    回復原狀，民法第213條第1項、第3項分別定有明文。本件
    系爭車輛之零件修理既係以新零件更換被毀損之舊零件，自
    應將零件折舊部分予以扣除，原告就系爭車輛請求損害賠償
    零件費用為54,300元，而系爭車輛之出廠時間為103年4月，
    有偵卷之車號查詢汽車車籍可憑，依行政院所頒「固定資產
    耐用年數表」及「固定資產折舊率表」之規定，小客車之耐
    用年數為5年，依定率遞減法每年折舊千分之369，其最後1
    年之折舊額，加歷年折舊累積額，總額不得超過該資產成本
    原額之10分之9；並參酌營利事業所得稅查核準則第95條第6
    項規定，固定資產提列折舊採用定率遞減法者，以1年為計
    算單位，其使用期間未滿1年者，按實際使用之月數相當於
    全年之比例計算之，不滿1月者，以月計。準此，系爭車輛
    至被毀損之日即108年11月25日，其使用時間已逾5年，依上
    開方式扣除折舊後，其零件部分必要之修復費用額為5,430
    元〔計算式：54,300元-（54,300元0.9）＝5,430元〕，另工
    資、板金及烤漆費用41,700元無需折舊，蓋其係修理付出之
    勞務代價，為回復原狀時必要支出之費用，並無折舊可言，
    準此，系爭車輛修復必要費用合計為47,130元〔計算式：5,4
    30元+41,700元＝47,130元〕。另原告又主張其除支付上開修
    復費用96,000元外，為修復系爭車輛尚有在二手市場購買2
    個大燈支出26,000元，2個後照鏡支出10,000元，引擎蓋支
    出5,000元等情，然原告並未舉證被告確有損及系爭車輛之2
    個大燈、2個後照鏡及引擎蓋，且原告亦因此額外支出上開
    費用之事實，是原告此部分請求，無法准許。
  ⒉關於增加交通費用100,000元部分：原告主張本件事故發生後
    ，其額外增加交通費用100,000元等語，本件原告就其此部
    分主張，固有提出友人姓名及地址為證，並以此為基礎估算
    損害數額，然此情應無法推知原告所主張其於本件事故發生
    後，其增加交通費用100,000元等語為真，且除此之外，並
    未舉證其確有因此額外支出上開費用之事實，是原告此部分
    請求，要難准許。
  ⒊按慰撫金之賠償，以人格權遭遇侵害，使精神上受痛苦為必
    要，且需法律明文規定；而民法僅於第194、195條設有生命
    、身體等人格法益受損時之慰撫金求償規範，同法第196條
    關於物之毀損尚不與焉，是物之毀損不生賠償慰撫金之問題
    。本件原告並未有因被告毀損系爭車輛致使原告身體、健康
    等人格法益受到侵害，故與請求精神慰撫金之要件不符，是
    原告此部分請求，亦難准許。
  ⒋綜上，原告因被告上開毀損行為得請求被告給付關於系爭車 
    輛修理費用47,130元，逾此部分，應予駁回。
四、綜上所述，原告依據侵權行為之法律關係請求被告給付47,1
    30元，為有理由，應予准許；逾此範圍之請求，為無理由，
    應予駁回。
五、本件原告勝訴部分係依民事訴訟法第427條第1項簡易程序所
    為被告敗訴之判決，依同法第389條第1項第3款規定，應依
    職權宣告假執行。並依同法第392條第2項規定，依職權宣告
    被告如預供相當之擔保，得免為假執行。
六、本件事證已臻明確，兩造其餘之攻擊防禦方法及所提證據，
    於判決結果不生影響，爰不一一論述。
七、訴訟費用負擔之依據：民事訴訟法第79條。本院依兩造之勝
    敗比例酌定訴訟費用負擔，爰判決如主文第3項所示。
中　　華　　民　　國　　110 　年　　9 　　月　　17　　日
                  臺灣彰化地方法院員林簡易庭
                          法  官  楊鑫忠
以上正本係照原本作成。
如對本判決不服提起上訴，應於送達後20日內，向本院提出上訴
狀並表明上訴理由(須按對造人數附繕本) 。
中    華    民    國   110    年    9    月     17    日
　　　　　　　　　　　　　書記官  張清秀